# 担保公司的担保费账务处理

提问人：paxiongdexia 时间：2021-03-15 17:30:00
陈版主及各位老师，
想请教一下，担保公司应当根据《企业会计准则——应用指南》有关保险公司财务报表格式规定，结合公司实际情况，编制财务报表并对外披露相关信息，不再执行《担保企业会计核算办法》（财会[2005]17号）。融资性担保公司发生的担保业务，应当按照《企业会计准则第 25 号——原保险合同》、《企业会计准则第 26 号——再保险合同》、《保险合同相关会计处理规定》（财会[2009]15号）等有关保险合同的相关规定进行会计处理。
同时根据《企业会计准则第 22 号——金融工具确认和计量》其中第十一条第二款规定“对于财务担保合同，发行方之前明确表明将此类合同视作保险合同，并且已按照保险合同相关准则进行会计处理的，可以选择适用本准则或保险合同相关准则。该选择可以基于单项合同，但选择一经做出，不得撤销。否则，相关财务担保合同适用本准则。”
那么，如果之前年度担保公司已改为适用保险合同相关会计处理规定，如按照 22 号，是否可以在 2020 年改为适用金融工具准则？
谢谢您的回复，感谢~

回答人：chenyiwei
不可以。你所引用的《企业会计准则解释第 4 号》第八条是针对融资性担保公司的特别规定，且该规定至今并未废止。按照特别法优于一般法的原则，融资性担保公司应优先适用《企业会计准则解释第 4 号》第八条规定。